Minutes et répertoires du notaire Guillaume I HERBIN, novembre 1572 - décembre 1589 (étude III)
Archives nationales
- Minutes de Guillaume I HERBIN, 30 novembre 1572 - 1589; MC/ET/III/125 - MC/ET/III/200
  - Minutes (inventaires après décès). 1588, MC/ET/III/195
    - Inventaire après décès de Gilles Touboule [Treboulley], menuisier, époux de Marie Hannocque, rue Jean-de-l'Epine., 16 février 1588; MC/ET/III/195
      inventaire après décès; Jean-de-l'Epine (rue); Touboule, Gilles; Treboulley, Gilles; Hannocque, Marie; menuisier
    - Inventaire des ornements et reliques de la fabrique de Saint-Jean-en-Grève, paroisse Saint-Jean-en-Grève., 15 mars 1588; MC/ET/III/195; 16 f. (Traces de brûlures; trous)
    - Inventaire après décès de Luc Le Noir, juré, vendeur et contrôleur de vins, bourgeois de Paris, époux de Marguerite Nyvert, rue de la Mortellerie, à la Longue Allée., 27 mars 1588; MC/ET/III/195
      inventaire après décès; Mortellerie (rue de la); Le Noir, Luc; Nyvert, Marguerite
    - Inventaire après décès de Ester Huet, [veuve de Étienne Quineau] femme de Denis de Meseres, charpentier de la Grande Cognée, sur le pont aux Meuniers [dans le moulin Saint Médéric, paroisse Saint-Germain-l'Auxerrois, et rue Saint-Antoine, contre la muraille, en une maison à l'enseigne du Chef saint Denis, paroisse Saint-Paul]., 28 mars 1588; MC/ET/III/195; 20 f.
      inventaire après décès; Meuniers (pont aux); Huet, Ester; Quineau, Etienne; Mézères, Denis de; charpentier
    - Inventaire après décès de Marie Faigu, femme de Gilles Du Part, maître plombier-fontainier, rue Tisseranderie., 4 mai 1588; MC/ET/III/195
      inventaire après décès; Tixeranderie (rue de la); Faigu, Marie; Du Part, Gilles; plombier
    - Inventaire après décès de Marie Jaugu, épouse de Gilles Dupart, maître plombier fontainier, biens sis rue de la Tisseranderie, en une maison à l'enseigne de l'Écu, paroisse Saint-Jean-en-Grève., 4 mai 1588; MC/ET/III/195; 6 f.
      inventaire après décès; Tixeranderie (rue de la); Jaugu, Marie; Dupart, Gilles; plombier
    - Inventaire après décès de Jacques Compaignon, cristallier, biens sis place de Grève, en une maison à l'enseigne de l'image Notre Dame, paroisse Saint-Jean-en-Grève ou Saint-Gervais., 9 mai 1588; MC/ET/III/195; 4 f.
      inventaire après décès; Notre-Dame (image); Grève (place de); Compaignon, Jacques
    - Inventaire après décès d'Esprit Aubert, maître bâtier, époux de Marie Colynet, place de Grève., 30 mai 1588; MC/ET/III/195
      inventaire après décès; Grève (place de); Aubert, Esprit; Colynet, Marie
    - Inventaire après décès de Pierre Prunier, marchand épicier droguiste, époux de Jeanne Hervé ,biens sis place de Grève, au coin de la rue de la Vannerie, devant l'Hôtel de ville, en une maison à l'enseigne du Prunier, paroisse Saint-Gervais., 30 mai 1588; MC/ET/III/195; 30 f.
      inventaire après décès; Prunier, Pierre; Hervé, Jeanne; commerçant
    - Inventaire après décès de Roch Drouet, marchand boucher, époux de Suzanne Herlemant, rue du Vert-bois., 27 juin 1588; MC/ET/III/195
      inventaire après décès; Drouet, Roch; Herlemant, Suzanne; boucher
    - Inventaire après décès de Jehanne Maudmay [Mandinay], servante des garçons de l'hôpital du Saint-Esprit en Grève., 26 août 1588; MC/ET/III/195; 1 f
      La cote donnée par G. Wildenstein dans Le Goût pour la Peinture ... (MC/ET/III/195) paraît erronée. Mais, selon toute vraisemblance, c'est la date donnée par G. Wildenstein dans Le Goût pour la Peinture ... (1580-08-26) qui est erronée. La date exacte pourrait être 1588-08-26.. Le texte de l'analyse de Wildenstein a été complété par M. Constans.
      inventaire après décès; Grève (place de); Saint-Esprit-en-Grève (hôpital du); Maudmay, Jehanne; employé de maison
    - Inventaire après décès de Marguerite Leconte, épouse de Pierre Legoix, Sr de la Court, biens sis rue de la Tisseranderie, en l'hôtel des Coquilles, paroisse Saint-Jean-en-Grève, et en une maison au bois de Vincennes., 26 août 1588; MC/ET/III/195; 32 f.
      inventaire après décès; Tixeranderie (rue de la); Leconte, Marguerite; Legoix, Pierre
    - Inventaire après décès de Nicolas Bonnot, trésorier de l'extraordinaire des Guerres à Melun, Troyes et Verdun, époux de Jeanne Legros, biens sis rue de la Verrerie, paroisse Saint-Merri, et à Clamart., 16 septembre 1588; MC/ET/III/195; 30 f.
      inventaire après décès; Clamart (Hauts-de-Seine); Verrerie (rue de la); Bonnot, Nicolas; Legros, Jeanne
    - Inventaire après décès de Noël Herberdeau, marchand-et-bourgeois-de-Paris, époux de Barbe Le Sellier, rue Beaubourg., 1er octobre 1588; MC/ET/III/195
      inventaire après décès; Beaubourg (rue); Herberdereau, Noël; Le Sellier, Barbe; commerçant
    - Inventaire après décès de Louise Bulloy [Belley], épouse de Pierre Waignart [Vaquart], maître artilleur arbalétrier, biens sis rue de la Vieille-Tisseranderie, au coin de la rue des Coquilles, paroisse Saint-Jean-en-Grève., 7 octobre 1588; MC/ET/III/195; 10 f.
      inventaire après décès; Tixeranderie (rue de la); Bulloy, Louise; Waignart, Pierre
    - Inventaire après décès de Claude Tronchot, marchand drapier, bourgeois de Paris, et de Françoise Brunyval, sous les pilliers des Halles., 7 novembre 1588; MC/ET/III/195
      inventaire après décès; Tronchot, Claude; Brunyval, Françoise; négociant
    - Inventaire après décès de Martine Jeanne, femme de Guillaume Boucher, maître pâtissier-oublayer, rue de la Fromagerie., 7 décembre 1588; MC/ET/III/195
      inventaire après décès; Fromagerie (rue de la); Martine, Jeanne; Boucher, Guillaume; pâtissier
    - Inventaire après décès de Guillaume Cottin, maître pâtissier oublier, biens sis rue de la Fromagerie, en une maison tenue en location, paroisse Saint-Eustache., 7 décembre 1588; MC/ET/III/195; 10 f. (Déchirures)
      inventaire après décès; Fromagerie (rue de la); Cottin, Guillaume; pâtissier
    - Inventaire après décès de Guillaume Le Saige, gagne-denier, époux de Marie Le Hurleux, rue Vannerie., 19 décembre 1588; MC/ET/III/195
      inventaire après décès; Vannerie (rue de la); Le Saige, Guillaume; Le Hurleux, Marie; journalier
  - Minutes (inventaires après décès). 1589, MC/ET/III/196
    1589, 9 septembre: dont celui du notaire Brulé, Etienne.
    - Inventaire après décès de Augustin Guidon [Guédon], aide mesureur de charbon, époux de Vincente Hubert, biens sis place de Grève, paroisse Saint-Jean-en-Grève ou Saint-Gervais., 10 janvier 1589; MC/ET/III/196; 8 f.
      inventaire après décès; Grève (place de); Guidon, Augustin; Guédon, Augustin; Hubert, Vincente; officier civil (Ancien Régime)
    - Inventaire après décès de Pierre Normain, maître sculpteur à Paris, dressé à la requête de Marie Tichoire, sa veuve, en son nom et comme tutrice de Bertrand Normain, fils mineur du défunt et d'elle, et de Zacharie Normain, fils majeur, aussi maître sculpteur, tous les deux héritiers de leur père, et en l'absence de Bertrand Tabur, contrôleur ordinaire des guerres et subrogé tuteur de Bertrand Normain, de tous les biens meubles et marchandises de métier communs entre la veuve et son époux défunt, trouvés en la maison où celui-ci est décédé et où elle fait encore sa demeure. (...), 14 janvier 1589; MC/ET/III/196; 4 folios
      Une feuille volante annexée à l'inventaire, peut-être de la main du défunt ou de l'un de ses fils, précise que plusieurs marchandises et matériaux ont été vendus, dont deux jambages à Claude de La Croix, maître maçon (10 écus), un ange à M. Guatellys (10 écus), une pierre de jaspe au curé de Sainte-Opportune (4 écus), une pierre de jaspe rouge (1 écu), trois autres pierres semblables, qui ont été débitées, une figure de bois,'plus, receu de monsieur de Bonnelles' (6 écus), 'plus, avoir mis en besongne trois pierres de liez, plus, deux burins et ung fer à ratisser le cuivre'.
      Documents du Minutier central des notaires de Paris, Histoire de l'art au XVIe siècle (1540-1600) [477 actes], par Catherine Grodecki, tome II, Sculpture, peinture et gravure, broderie, faïence et émaillerie, orfèvrerie et joaillerie, armes et armures, Paris, Archives nationales, 1986, p. 115, notice n° 646 (instrument de recherche imprimé dématérialisé, certaines notices sont plus détaillées dans la version intégrale accessible en ligne par la rubrique 'Autres instruments de recherche', voir contexte dans le Plan d’orientation général - Notaires de Paris, guides thématiques du Minutier).
      Normain, Pierre
    - Inventaire après décès de Pierre Normain, maître sculpteur, époux de Marie Tréhoire., 14 janvier 1589; MC/ET/III/196
      inventaire après décès; Normain, Pierre; Tréhoire, Marie; sculpteur
    - Inventaire après décès de Claude Fouquet, étalier-boucher, époux de Catherine Marie, rue Place-aux-Veaux., 20 janvier 1589; MC/ET/III/196
      inventaire après décès; Place-aux-Veaux (rue de la); Fouquet, Claude; Marie, Catherine; boucher
    - Inventaire après décès de Claude Fouquet, étalier boucher, biens sis rue Place-aux-Veaux, paroisse Saint-Jacques-de-la-Boucherie., 20 janvier 1589; MC/ET/III/196; 6 f. (signé d'un seul notaire)
      inventaire après décès; Place-aux-Veaux (rue de la); Fouquet, Claude; boucher
    - Inventaire après décès de Jehanne Le Bel, veuve de Pierre Rousseau, rue du Mouton., 24 janvier 1589; MC/ET/III/196; 3 f.
      inventaire après décès; Mouton (rue du); Le Bel, Jeanne; Rousseau, Pierre
    - Inventaire après décès de Pierre Rousseau, marchand-et-bourgeois-de-Paris, et de sa femme Isabeau Ganneron, rue du mouton., 24 janvier 1589; MC/ET/III/196
      inventaire après décès; Mouton (rue du); Rousseau, Pierre; Ganneron, Isabeau; commerçant
    - Inventaire après décès de Thomas Picquet, biens sis rue de la Tisseranderie, près de la maison à l'enseigne du Vert Galant, paroisse Saint-Merri, Saint-Jean-en-Grève ou Saint-Gervais., avril 1589; MC/ET/III/196; 6 f. (Manque le tiers supérieur de l'acte)
      inventaire après décès; Tixeranderie (rue de la); Picquet, Thomas
    - Inventaire après décès de Geneviève Lesueur, épouse de Mathieu Letellier, marchand maître meunier, biens sis dans un moulin sur le Pont-aux-Meuniers, paroisse Saint-Germain-l'Auxerrois., 4 mai 1589; MC/ET/III/196; 20 f. (Manque le tiers supérieur de l'acte)
      inventaire après décès; Meuniers (pont aux); Lesueur, Geneviève; Letellier, Mathieu; commerçant; meunier
    - Inventaire après décès de Geneviève Le Sueur, femme de Mathieu Le Tellier, maitre meunier et bourgeois de Paris., 19 mai 1589; MC/ET/III/196
      inventaire après décès; Le Sueur, Geneviève; Le Tellier, Mathieu; meunier
    - Inventaire après décès de Jean Caron, maître menuisier, et de Perrette Lalemant, épouse de François Senault, rue Saint-Jean-en-Grève., 8 juin 1589; MC/ET/III/196
      inventaire après décès; Caron, Jean; Lalemant, Perrette; menuisier
    - Inventaire après décès de François Guynant, maître meunier, biens sis rue de la Verrerie, paroisse Saint-Jean-en-Grève ou Saint-Merri, et à Suresnes., 9 juin 1589; MC/ET/III/196; 16 f.
      inventaire après décès; Suresnes (Hauts-de-Seine); Verrerie (rue de la); Guynant, François; meunier
    - Inventaire après décès de Catherine Vivyen, veuve de feu Claude Aubéry, bourgeois de Paris, rue Neuve-Saint-Merri., 3 juillet 1589; MC/ET/III/196
      inventaire après décès; Neuve-Saint-Merri (rue); Vivyen, Catherine; Aubéry, Claude
    - Inventaire après décès de Thomas Picquet, rue de la Tisseranderie., août 1589; MC/ET/III/196
    - Inventaire après décès de Étienne Brulé, notaire au Châtelet [époux de Jeanne Colaye], biens sis rue de la Tisseranderie, paroisse Saint-Merri., 9 septembre 1589; MC/ET/III/196; 16 f. (Manque l'angle supéro externe; déchirures)
      Fichier Etude III, 1530-1589; Fichier Bibliothèques.
      inventaire après décès; Tixeranderie (rue de la); Brulé, Etienne; Colaye, Jeanne; notaire
    - Inventaire après décès de Marie Delafa [La Fa], épouse de Étienne Brulé, procureur aux Comptes, biens sis rue de la Tisseranderie, paroisse Saint-Merri, Saint-Jean-en-Grève ou Saint-Gervais., 12 septembre 1589; MC/ET/III/196; 12 f.
      [Bibliothèque].
      inventaire après décès; Tixeranderie (rue de la); Delafa, Marie; Brulé, Etienne; Lafa, Marie
    - Inventaire après décès de M. Chastelain, époux de Madeleine de Donon., 23 septembre 1589; MC/ET/III/196
      inventaire après décès; Donon, Madeleine de; Chastelain (M.)
    - Inventaire après décès de M. de Marle, Sr de Versigny, maître des requêtes., 23 septembre 1589; MC/ET/III/196; 2 f. (Fragment)
      inventaire après décès; Marle (M. de); maître des requêtes (Ancien Régime)
    - Inventaire après décès de Claude Renou, veuve de Ferrand Médard, porteur de grains, maison assise derrière l'hôpital [du Saint-Esprit, paroisse Saint-Jean-en-Grève]., 14 octobre 1589; MC/ET/III/196; 5 f.
      inventaire après décès; Renou, Claude; Médard, Ferrand; magasinier
    - Inventaire après décès de Michelle de Granyer, veuve de Jehan du Ru, écuyer, rue Jean de l'Epine [en une maison tenue en location du sieur Préponnier, paroisse Saint-Jean-en-Grève]., 20 octobre 1589; MC/ET/III/196; 5 f.
      inventaire après décès; Jean-de-l'Epine (rue); Granyer, Michelle de; Ru (veuve); Ru, Jehan du
    - Inventaire après décès de Jullian de Byron, prêtre, chapelain de Monseigneur de Chaigny, rue Saint-Pierre aux Boeufs, à l'enseigne de l'Arbalète [en laquelle demeure Fiacre Parisot, pâtissier oublier, paroisse Saint-Pierre-aux-Boeufs]., 20 novembre 1589; MC/ET/III/196; 3 f.
      inventaire après décès; Arbalète (enseigne de l'); Byron, Jullian de; Chaigny (Monseigneur de); prêtre
    - Inventaire après décès de Pierre Boitart, maître coffretier malletier, époux de Louise Marc, rue des Coquilles., 20 novembre 1589; MC/ET/III/196
      inventaire après décès; Boitart, Pierre; Marc, Louise; ébéniste
  - Minutes terrier concernant les seigneuries de Piscop et Saint-Brice., 1573; MC/ET/III/197
    1573, terrier de Piscop [Val-d'Oise] pour Arnould Boucher, seigneur du lieu.
    Terrier de Saint-Brice [Saint-Brice-sous-Forêt], acquis par Boucher du Prieur de Domont [Val-d'Oise ]: 4 feuillets.
    terrier; Piscop (Val-d'Oise); Saint-Brice-sous-Forêt (Val-d'Oise)
    - Terrier de Piscop [Val-d'Oise] pour Arnould Boucher, seigneur du lieu. Terrier de Saint-Brice [Saint-Brice-sous-Forêt], acquis par Boucher du prieur de Domont [Val-d'Oise ]., 1573; MC/ET/III/197
      Report des actes analysés à l'occasion de l'établissement des répertoires numériques dits 'états numérique' des liasses et registres de minutes. (base de données migrée: voir contexte dans le Plan d’orientation général - Notaires de Paris, guides thématiques du Minutier).
      terrier; Piscop (Val-d'Oise); Saint-Brice-sous-Forêt (Val-d'Oise); Domont (Val-d'Oise); Boucher, Arnoul
  - Minutes concernant les seigneuries de Villerat et du Clos-Michon (terrier). 1579 - 1581, MC/ET/III/198; registre
    1579, 1581: terrier de Villerat et du Clos Michon autrement dit ' Grange du Clos ' à Claude Duderé seigneur du Grand et du Petit Villerat.
    terrier
    - Terrier de Villerat et du Clos-Michon autrement dit ' Grange du Clos ' à Claude Duderé, seigneur du Grand et du Petit Villerat., 1579 - 1581; MC/ET/III/198
      terrier; Saclay (Essonne); Duderé, Claude
  - Minutes concernant l'hôpital du Saint-Esprit (apprentissages et autres types d'actes). 1582 - 1585, MC/ET/III/199
    Acte(s) de la même période coté(s) séparément:
    Voir aussi MC/ET/III/539.
    Hôpital du Saint-Esprit, attestations sur l'état civil des orphelins à admettre, réceptions et mises en apprentissage.
    procès-verbal; attestation; contrat d'apprentissage
    - Hôpital du Saint-Esprit, attestations sur l'état civil des orphelins à admettre, réceptions et mises en apprentissage., 1582 - 1585; MC/ET/III/199
      attestation; contrat d'apprentissage; Saint-Esprit-en-Grève (hôpital du)
  - Minutes concernant l'hôpital du Saint-Esprit (apprentissages et autres types d'actes). 1586 - 1589, MC/ET/III/200
    Hôpital du Saint-Esprit, attestations sur l'état civil des orphelins, à admettre, réceptions et mises en apprentissage.
    - Hôpital du Saint-Esprit, attestations sur l'état-civil des orphelins à admettre, réceptions et mises en apprentissage., 1586 - 1589; MC/ET/III/200
- Répertoire(s) de Guillaume I HERBIN, novembre 1572 - 30 juin 1659; MC/RE/III/1 - MC/RE/III/3
  - Répertoire. 1572, novembre - 1586, août, novembre 1572 - août 1586; MC/RE/III/1
    Informations concernant le classement et la cotation:
    Le niveau inférieur de description, quand il existe, correspond aux mentions d'actes contenues dans le répertoire. Parmi celles-ci, certaines peuvent y être décrites, de manière plus ou moins détaillée. Pour consulter l'acte proprement dit, il convient de rechercher la cote au niveau des articles (registre ou liasse) des minutes du notaire (cote de type 'MC/ET').
    Ancienne(s) cote(s):
    RE/III/1 bis, MC/RE/III/1/B
  - Répertoire. 1587, décembre - 1589, décembre, décembre 1587 - décembre 1589; MC/RE/III/2
  - Répertoire. 1588, 15 janvier - 1659, 30 juin, 15 janvier 1588 - 30 juin 1659; MC/RE/III/3
    Répertoire des notaires Guillaume I Herbin (15 janvier 1588-4 juillet 1589), Mathurin Fournier (1er janvier 1634-6 février 1640), Antoine Gaultier (11 août 1656-30 juin 1659).